【裁判字號】    89,易,2634
【裁判日期】    900328
【裁判案由】    竊盜
【裁判全文】
臺灣高雄地方法院刑事判決                        八十九年度易字第二六三四號
    公  訴  人  臺灣高雄地方法院檢察署檢察官
    被      告  乙○○
右列被告因竊盜案件，經檢察官提起公訴（八十九年度偵字第一二五二七號），及移
送併辦（九十年偵字第一六一二號）本院判決如左：
    主  文
乙○○連續竊盜，累犯，處有期徒刑捌月。
扣案之機車鑰匙貳支沒收。
    事  實
一、乙○○曾犯有偽造文書、過失致人於死、竊盜、侵占、賭博及傷害等前科，最後
    一次係於民國八十三年九月間，因傷害案件，經法院判處有期徒刑六月，於八十
    四年六月四日執行完畢，仍不知悔改。乙○○因缺少交通工具之故，竟意圖為自
    己不法之所有，並基於概括犯意，連續於八十九年五月下旬某日十五時及八十九
    年八月十九日二十三時許，在高雄市○鎮區○○路旁及高雄市○○區○○路七二
    二號前，趁無人注意之際，以其所有之機車鑰匙二把，竊取梁銘宗所有之ＨＩＹ
    ─三七九號（價值約新臺幣五千元）及丙○○所有之ＯＫＬ─五一二號重機車（
    價值約新臺幣一萬五千元，車牌已被乙○○棄置），得手後據為己有，嗣分別於
    八十九年六月一日十九時及九十年一月九日凌晨零時三十分許，在高雄市○鎮區
    ○○路一之三十一號「哈林檳榔攤」前，及高雄市前鎮區明正東巷一之三十一號
    前空地經警查獲，並扣得作案用之鑰匙二把。
二、案經高雄市政府警察局及高雄市政府警察局前鎮分局分別移請臺灣高雄地方法院
    檢察署檢察官偵查起訴及移送併辦。
    理  由
一、訊據被告乙○○固於警訊時坦承上情不諱，核與被害人梁銘宗之姐甲○○及丙○
    ○所證述之情節相符，並有贓物認領保管收據、查詢車輛認可資料各二份附卷可
    憑，及機車鑰匙二支扣案足憑。惟被告嗣於偵審中翻異前詞，辯稱：該ＨＩＹ─
    三七九號機車車係伊在中安路旁保養廠向不詳姓名綽號「阿明」之人借用，伊不
    知該車係贓車；ＯＫＬ─五一二號機車則為一名綽號「阿文」之人交給伊騎用云
    云。惟查被告於偵查中陳稱：該部ＨＩＹ─三七九號機車係伊在路邊看到那是報
    廢車，伊就牽回來等詞，並無隻字片語提及其向「阿明」之男子借用機車之過程
    ，且於本院審理中復無法提出「阿明」及「阿文」之聯絡方式及詳細年籍，以供
    本院調查，已難認其所辯為可採，再參諸被告於本院審理中所陳：鑰匙係伊平常
    隨身攜帶，伊係用自己的鑰匙開啟電門之方式牽取該部ＨＩＹ─三七九號機車，
    伊隨便拿鑰匙開ＯＫＬ─五一二號機車鎖就開了，鑰匙是伊的等語，顯見其於警
    偵訊時自承係竊取上開二部機車之語，洵屬有據，應堪採信；苟該車係被告分別
    向「阿明」、「阿文」之人借用，則其二人理應交付該車之鑰匙供被告使用，被
    告焉有向他人借得機車後，尚須持自己所有鑰匙開啟電門後騎用該車之情形，顯
    見被告此番辯解核與事證未合，尚難信採。再者證人甲○○復於本院審理中到庭
    結證稱：ＨＩＹ─三一九號機車從外觀上看起來保持很乾淨的狀態，應該不致會
    令人覺得是棄置物，且當時機車都有上鎖，機件良好等語，益足證被告所辯該部
    ＨＩＹ─三一九號機車車是報廢車云云，顯係避就之詞，不足採信，故本件事證
    明確，被告犯行堪予認定。
二、核被告所為，係犯刑法第三百二十條第一項之竊盜罪。被告多次竊盜犯行，時間
    緊接，罪名相同，顯係基於概括之犯意為之，為連續犯，應依刑法第五十六條之
    規定論以一罪，並加重其刑。公訴人雖僅就被告竊取ＨＩＹ─三一九號機車之犯
    行提起公訴，惟檢察官就犯罪事實一部起訴者，其效力自及於全部，本案被告另
    於前揭時地竊取ＯＫＬ─五一二機車之犯行，既經公訴人移送併辦到院，且核與
    公訴意旨之犯罪事實有連續犯之裁判上一罪關係，故本院自應就屬於裁判上一罪
    之併案部分進行審理，附此敘明。被告前曾於八十三年九月間，因傷害案件，經
    法院判處有期徒刑六月，於八十四年六月四日執行完畢，此有臺灣高雄地方法院
    檢察署刑案資料查註紀錄表在卷足考，其於有期徒刑之執行完畢後，五年內再犯
    本件最輕本刑為有期徒刑以上之刑之罪，為累犯，應依刑法第四十七條之規定，
    遞加重其刑。爰審酌被告曾犯有偽造文書、過失致人於死、竊盜、侵占、賭博及
    傷害等前科，此有前開刑案資料查註紀錄表足按，顯見其品行非端，且於犯罪後
    極言圖卸，冀免刑責，足證其態度非佳，及其竊得機車之價值等一切情狀，量處
    如主文所示之刑，藉資懲儆。至於扣案之機車鑰匙二支係被告所有，且用以供被
    告竊取機車所用之物，復經被告供承在卷，爰依刑法第三十八條第一項第二款之
    規定，併予宣告沒收。
據上論斷，應依刑事訴訟法第二百九十九條第一項前段、刑法第五十六條、第三百二
十條第一項、第四十七條、第三十八條第一項第二款，罰金罰鍰提高標準條例第一條
前段，判決如主文。
中      華      民      國      九十      年     三     月    二十八    日
                              臺灣高雄地方法院刑事第二庭
                                    法  官    李代昌
右正本證明與原本無異。
如不服本判決，應於判決送達後十日內，向本院提出上訴狀。
                                    書記官    吳月華
中      華      民      國      九十      年     三     月    二十八    日
附錄本判決論罪科刑適用法條
刑法第三百二十條
意圖為自己或第三人不法之所有，而竊取他人之動產者，為竊盜罪，處五年以下有期
徒刑、拘役或五百元以下罰金。
意圖為自己或第三人不法利益，而竊佔他人之不動產者，依前項之規定處斷。
前二項之未遂犯罰之。


司法院資訊處製作；財團法人民間司法改革基金會備份。
